臺灣彰化地方法院刑事判決　　　　　　　94年度訴字第1329號
公　訴　人　臺灣彰化地方法院檢察署檢察官
被　　　告　甲○○
上列被告因違反毒品危害防制條例案件，經檢察官提起公訴（94
年度毒偵字第3070號），本院依刑事訴訟法第273條之1第1項之
規定，裁定改依簡式審判程序判決如下：
    主  文
甲○○連續施用第壹級毒品，累犯，處有期徒刑壹年貳月。
扣案之海洛因壹包（毛重零點肆公克、含包裝袋壹個）及注射針
筒壹支，沒收銷燬之。
    事  實
一、甲○○前有犯偽造文書罪、竊盜罪、贓物罪等多次犯罪記錄
    ，素行不良。而其因犯上開之贓物罪，而經臺灣南投地方法
    院判處有期徒刑4月，如易科罰金，以300元折算1日確定，
    並於民國94年3月18日易科罰金執行完畢，其另於87年間，
    因施用毒品案件，經本院裁定送觀察、勒戒後，認為有繼續
    施用毒品之傾向，另經本院裁定送強制戒治，而其強制戒治
    於執行滿3個月後，因戒治成效良好，經評定認為無繼續戒
    治之必要，再經本院裁定停止戒治並宣告其所餘戒治期間內
    付保護管束後，於88年1月8日即因停止戒治而出所，嗣其停
    止戒治因故經撤銷後，又於88年8月28日再次入所執行，至
    89年3月5日始因強制戒治執行完畢而出所，並由臺灣彰化地
    方法院檢察署檢察官於89年6月26日，以89年度戒毒偵字第
    644號、第645號、第646號、第647號為不起訴處分確定，後
    又因施用第一級、第二級毒品案件，經臺灣南投地方法院於
    94年4月7日，以94年度訴字第15號判決處應執行有期徒刑1
    年2月確定（尚未執行）。惟其仍不知悔改，復基於施用第
    一級毒品海洛因之概括犯意，自94年5月中旬某日起，至94
    年8月3日下午15時許止（起訴書載為自94年5月中旬某日起
　  至同年6月19日下午2時30分許止），在其位於南投縣水里鄉
    上安村三部巷12號之居所處及臺中市○○路路邊等處，以使
    用注射針筒注射血管之方式，連續施用第一級毒品海洛因多
    次，平均每1至2天施用1次（而甲○○於94年6月19日施用第
    一級毒品海洛因所用之注射針筒，則已據甲○○丟棄而滅失
    ），嗣先於94年6月19日下午16時50分許，在彰化縣員林鎮
    ○○街與永康街口為警查獲，並當場扣得其所持有之第一級
    毒品海洛因1包（毛重0.4公克、含包裝袋1個）及注射針筒1
    支等物，另於本院開庭審理後，始知上情。
二、案經彰化縣警察局員林分局報告臺灣彰化地方法院檢察署檢
    察官偵查起訴。
    理  由
一、訊據被告甲○○對其前揭連續施用第一級毒品海洛因之犯罪
    事實坦白承認，且其為警查獲時，經警採集其尿液送驗，檢
    驗結果確呈嗎啡陽性反應，此有彰化縣衛生局煙毒尿液檢驗
    成績書1紙附卷可稽，並有第一級毒品海洛因1包（毛重0.4
    公克、含包裝袋1個）及注射針筒1支扣案可相佐證，而該包
    扣案之海洛因，經檢驗後亦確認其為海洛因無誤，此亦有彰
    化縣警察局員林分局所出具之毒品初步檢驗報告單1紙附卷
    為憑；此外，復有刑案資料查註紀錄表、全國施用毒品案件
    紀錄表及前開臺灣彰化地方法院檢察署89年度戒毒偵字第
    644號、第645號、第646號、第647號不起訴處分書、臺灣南
    投地方法院於94年度訴字第15號判決書各1份在卷可考，足
    認其自白與事實相符而得採信，是被告犯行堪予認定，應依
    法予以論科。
二、核被告甲○○所為，係犯毒品危害防制條例第10條第1項之
    施用第一級毒品罪。其施用毒品前、後持有毒品及專供施用
    毒品器具之行為，已為其施用毒品犯行所吸收，不另論處。
    又其先後多次施用第一級毒品海洛因之行為，時間緊接、所
    犯構成要件相同，顯係基於概括犯意而為之，應依連續犯之
    規定論以一罪，並依法加重其刑。公訴人雖僅就被告自94年
    5月中旬某日起，至同年6月19日下午2時30分許止之施用第
    一級毒品犯行提起公訴，惟其後未據起訴之施用第一級毒品
    犯行，除已據公訴人請求併案審理外，因此未據起訴之施用
    毒品犯行本與起訴有罪部分具有連續犯之裁判上一罪之關係
    ，本院自均得併予審理。再被告前因贓物罪，而經臺灣南投
    地方法院判處有期徒刑4月，如易科罰金，以300元折算1日
    確定，甫於民國94年3月18日易科罰金執行完畢，此有臺灣
    彰化地方法院檢察署被告之刑案資料查註紀錄表在卷可參，
    其於受有期徒刑之執行完畢後，5年以內再犯本件有期徒刑
    以上之罪，為累犯，應依法遞加重其刑（起訴書以被告先前
    所犯之偽造文書罪及竊盜罪，為構成本件累犯之理由，實有
    錯誤，應予更正）。爰審酌被告犯罪之動機、目的、方法、
    手段、所生危害，其前有多次犯罪記錄，品行不佳，復因施
    用毒品，經送戒毒處分及判決徒刑後，卻仍未能改其施用毒
    品之惡習，顯係欠缺戒除毒癮之決心，及其犯後對其犯行坦
    白承認，態度尚稱良好等一切情狀，量處如主文所示之刑，
    以示懲儆。至扣案之海洛因1包（毛重0.4公克）係毒品，而
    其包裝袋因其上附著之毒品已難以析離，亦應全部視為毒品
    ，均為違禁物，與扣案之注射針筒1支，係被告所有，且專
    供其施用第一級毒品海洛因所用之器具，業據被告供明在卷
    ，均應依同條例第18條第1項前段宣告沒收並諭知銷燬之。
    至被告於94年6月19日施用第一級毒品海洛因所用之注射針
    筒，已據被告丟棄而滅失，故本院自無從併與宣告沒收，附
    此敘明。
三、據上論斷，應依刑事訴訟法第273條之1第1項、第299條第1
    項前段，毒品危害防制條例第10條第1項、第18條第1項前段
    ，刑法第11條前段、第56條、第47條，判決如主文。
本案經檢察官林裕斌到庭執行職務。
中　　華　　民　　國　　94　　年　　8 　　月　　18　　日
                  刑事第一庭         法　官  葛永輝
以上正本證明與原本無異。
如不服本判決，應於判決送達後十日內，向本院提出上訴狀（須
附繕本）。
中　　華　　民　　國　　94　　年　　8 　　月　　18　　日
                                     書記官  施惠卿
附錄本案論罪科刑法條全文：
毒品危害防制條例第10條
施用第1級毒品者，處6月以上5年以下有期徒刑。
施用第2級毒品者，處3年以下有期徒刑。
